臺灣嘉義地方法院刑事判決　　　　　　　 96年度易字第236號
公　訴　人　臺灣嘉義地方法院檢察署檢察官
被　　　告　甲○○
　　　　　　　　　　弄8號
上列被告因竊盜案件，經檢察官提起公訴（九十六年度調偵字第
八九號），被告於準備程序中就被訴事實為有罪之陳述，經本院
合議庭裁定由受命法官獨任進行簡式審判程序，判決如下：
    主  文
甲○○犯如附表所示之罪，各處如附表所示之刑。應執行有期徒
刑壹年柒月。
扣案之白鐵管壹支沒收。
    事  實
一、甲○○前因違反麻醉藥品管理條例案件，經本院於民國八十
    年八月十六日以八十年度易字第八二八號判決處有期徒刑六
    月確定，復因違反槍砲彈藥刀械管制條例案件，經本院於八
    十年九月二十七日以八十年度易字第一○七六號判決處有期
    徒刑三月確定，又因違反麻醉藥品管理條例案件，經本院於
    八十年十一月三十日以八十年度訴字第五八九號判決處有期
    徒刑五年六月確定，上開三案件經本院裁定定執行刑為有期
    徒刑六年確定，再因違反麻醉藥品管理條例及槍砲彈藥刀械
    管制條例案件，經本院於八十一年二月十九日以八十一年度
    易字第一五二號判決分別判處有期徒刑六月及七月，並定其
    應執行刑為有期徒刑一年確定，於八十三年六月八日假釋並
    付保護管束，於上開假釋付保護管束期間，復因違反麻醉藥
    品管理條例案件，經本院於八十六年十二月二十六日以八十
    六年度易字第二二三七號判決處有期徒刑七月確定，且因違
    反保護管束應遵守事項情節重大，經法務部於八十七年三月
    二十五日以法八七矯決字第○一○七○九號函准撤銷上揭假
    釋，並於八十七年二月九日入監執行殘刑四年二月二十三日
    及上開有期徒刑七月，於九十年一月十六日假釋並付保護管
    束，於九十一年九月四日保護管束期滿未經撤銷假釋，視為
    執行完畢。
二、甲○○猶不知悔改，基於意圖為自己不法所有之概括犯意，
    先於九十五年農曆春節期間某日晚上八時許，騎乘機車，攜
    帶其所有之白色塑膠桶一個，前往嘉義縣中埔鄉和美村司公
    三九之一號三益紙業股份有限公司（下稱三益公司），竊
    取廠房內之柴油三十公升，復於九十五年五、六月間某日晚
    上八時許，駕駛其所有之車牌號碼ＲＶ—一五六○號自用小
    貨車，攜帶其所有之上開白色塑膠桶一個、幫浦一台及客觀
    上具有危險性而足供兇器使用之白鐵管一支，前往三益公司
    ，竊取廠房內之柴油三十公升，得手後均供農用機具使用。
三、甲○○仍不知悔改，復另行起意，基於意圖為自己不法所有
    犯意，於九十五年十一月二十二日晚上八時十一分許，駕駛
    上開車牌號碼ＲＶ—一五六○號自用小貨車，攜帶其所有之
    上開白色塑膠桶一個、幫浦一台及客觀上具有危險性而足供
    兇器使用之白鐵管一支，前往三益公司，欲竊取廠房內之柴
    油，其原應注意任何人在儲油庫附近應加強防火，以避免火
    星引發汽柴油爆炸致生火災，竟疏未注意，而於竊取過程之
    際抽菸，致香菸引燃輸油軟管外洩之油料引發火災，燒燬現
    有人所在之三益公司部分廠房二棟（損失約新臺幣二百萬元
    ）、甲○○所駕駛之上開自用小貨車及車上之上開白色塑膠
    桶一個、幫浦一台，甲○○未及竊得柴油即逃離現場，經警
    據報到場處理，並扣得其所有上開白鐵管一支，始查悉上情
    。
四、案經嘉義縣警察局中埔分局報告臺灣嘉義地方法院檢察署檢
    察官偵查起訴。
    理  由
一、本件係經被告甲○○於準備程序當庭表示認罪，而經本院裁
    定以簡式審判程序加以審理，則依據刑事訴訟法第二百七十
    三條之二、同法第一百五十九條第二項之規定，不適用傳聞
    法則有關限制證據能力之相關規定，合先敘明。
二、上開事實，業據被告甲○○於警詢（見警卷第一至四頁）、
    偵查（見第六七九號偵查卷第八、九頁）及本院（見本院卷
    第二四、五一、五二頁）供承屬實，核與證人即三益公司廠
    務經理乙○○於警詢（見警卷第五至七頁）、偵查（見第六
    七九號偵查卷第九頁）、本院（見本院卷第四六至四八頁）
    、證人即三益公司員工楊鈞儒於警詢（見警卷第九、一○頁
    ）證述情節相符，並有火災原因調查報告書摘要（見警卷第
    二五頁）及現場照片（見警卷第一四至一七頁）附卷可稽，
    復有白鐵管一支扣案足資佐證，足徵被告自白核與事實相符
    。本案事證明確，被告犯行均堪以認定，應依法論科。
三、被告於九十五年五、六月間某日為竊盜行為後，刑法於九十
    四年二月二日修正公布，並於九十五年七月一日施行，有關
    本件情形：
  (一)刑法第三百二十條第一項之罪之法定本刑中關於罰金刑最低
    額部分，依修正後刑法第三十三條第五款規定為「新臺幣一
    千元以上，以百元計算之」，較舊法所定罰金最低額為「銀
    元一元以上」為重，依刑法第二條第一項規定，以修正前之
    規定為有利於被告。
  (二)刑法第五十六條連續犯之規定經修正刪除，連續犯之規定經
    刪除後，數行為將予分論併罰，而數罪併罰之結果較論以連
    續犯裁判上一罪之情形為重。經比較新舊法結果，以行為時
    舊法之規定有利於被告，自應適用舊法之規定，亦即仍依連
    續犯之規定論處。
  (三)綜其全部罪刑之結果而為比較後，以上均應適用行為時之規
    定。
四、刑法第三百二十條第一項之罪之法定本刑中關於罰金之規定
    ，依九十五年六月十四日增訂公布之刑法施行法第一條之一
    ：「中華民國九十四年一月七日刑法修正施行後，刑法分則
    編所定罰金之貨幣單位為新臺幣」「九十四年一月七日刑法
    修正時，刑法分則編未修正之條文定有罰金者，自九十四年
    一月七日刑法修正施行後，就其所定數額提高為三十倍。但
    七十二年六月二十六日至九十四年一月七日新增或修正之條
    文，就其所定數額提高為三倍」，由原先以銀元計算，並依
    罰金罰鍰提高標準條例第一條前段提高十倍之規定，修正為
    依新臺幣計算並提高為三十倍。參酌刑法施行法第一條之一
    之立法說明，該條文第二項係「考量新修正之刑法施行後，
    不再適用『現行法規所定貨幣單位折算新臺幣條例』，為使
    罰金數額趨於一致，避免衍生新舊法比較適用問題，以緩和
    實務適用法律之衝擊之前提下，規定第二項如上」，顯見刑
    法施行法第一條之一第二項增訂後，自無再與「現行法規所
    定貨幣單位折算新臺幣條例」、「罰金罰鍰提高標準條例」
    比較新舊法適用有關刑法分則編未修正之條文定有罰金者之
    必要，附此敘明。
五、按刑法第三百二十一條第一項第三款之攜帶兇器竊盜罪，係
    以行為人攜帶兇器竊盜為其加重條件，此所謂兇器，其種類
    並無限制，凡客觀上足對人之生命、身體、安全構成威脅，
    具有危險性之兇器均屬之，且祇須行竊時攜帶此種具有危險
    性之兇器為已足，並不以攜帶之初有行兇之意圖為必要（最
    高法院七十九年臺上字第五二五三號判例參照）。被告持以
    行竊之白鐵管一支，呈Ｌ型，較長部分長約九十五公分，較
    短部分長約二十公分，為鐵製材質，質地堅硬，業據本院當
    庭勘驗屬實，堪認在客觀上足以對人之生命、身體構成威脅
    ，自屬刑法第三百二十一條第一項第三款所稱之兇器無訛。
    被告於九十五年農曆春節期間某日，至三益公司竊取柴油，
    所為係犯刑法第三百二十條第一項之竊盜罪；其於同年五、
    六月間某日，攜帶白鐵管一支至三益公司竊取柴油，所為係
    犯刑法第三百二十一條第一項第三款之攜帶兇器竊盜罪，公
    訴意旨認被告於九十五年五、六月間某日之竊盜行為，係犯
    刑法第三百二十條第一項之竊盜罪，尚有未洽，惟其基本事
    實同一，本院自應予以審理，並變更其起訴法條，復已於九
    十六年五月十四日當庭告知應適用法條，自無礙於被告防禦
    權之行使。其上述二次竊盜犯行，時間緊接，犯罪基本構成
    要件相同，顯係基於概括犯意為之，為連續犯，爰依修正前
    刑法第五十六條規定從一情節較重之攜帶兇器竊盜罪論處，
    並加重其刑。另被告於九十五年十一月二十二日，攜帶白鐵
    管一支至三益公司竊取柴油而未得手，所為係犯刑法第三百
    二十一條第二項、第一項第三款之攜帶兇器竊盜未遂罪，公
    訴意旨認被告於九十五年十一月二十二日之竊盜行為，係犯
    刑法第三百二十條第三項、第一項之竊盜未遂罪，尚有未洽
    ，惟其基本事實同一，本院自應予以審理，並變更其起訴法
    條，復已於九十六年五月十四日當庭告知應適用法條，自無
    礙於被告防禦權之行使。又查三益公司之廠房為二十四小時
    運作，二十四小時均有員工輪班工作等情，業經證人乙○○
    於本院證述明確（見本院卷第四七頁），故該廠房應屬現有
    人所在之建築物無訛。被告於九十五年十一月二十二日在三
    益公司因抽菸不慎引起火災，致燒燬現有人所在之三益公司
    部分廠房，所為係犯刑法第一百七十三條第二項之失火燒燬
    現有人所在之建築物罪，公訴意旨認被告所為，係犯刑法第
    一百七十四條第三項之失火罪，尚有未洽，惟其基本事實同
    一，本院自應予以審理，並變更其起訴法條，復已於九十六
    年五月十四日當庭告知應適用法條，自無礙於被告防禦權之
    行使。另被告所犯如附表所示各罪間，犯意各別，罪名互異
    ，應予分論併罰。查被告前因違反麻醉藥品管理條例案件，
    經本院於八十年八月十六日以八十年度易字第八二八號判決
    處有期徒刑六月確定，復因違反槍砲彈藥刀械管制條例案件
    ，經本院於八十年九月二十七日以八十年度易字第一○七六
    號判決處有期徒刑三月確定，又因違反麻醉藥品管理條例案
    件，經本院於八十年十一月三十日以八十年度訴字第五八九
    號判決處有期徒刑五年六月確定，上開三案件經本院裁定定
    執行刑為有期徒刑六年確定，再因違反麻醉藥品管理條例及
    槍砲彈藥刀械管制條例案件，經本院於八十一年二月十九日
    以八十一年度易字第一五二號判決分別判處有期徒刑六月及
    七月，並定其應執行刑為有期徒刑一年確定，於八十三年六
    月八日假釋並付保護管束，於上開假釋付保護管束期間，復
    因違反麻醉藥品管理條例案件，經本院於八十六年十二月二
    十六日以八十六年度易字第二二三七號判決處有期徒刑七月
    確定，且因違反保護管束應遵守事項情節重大，經法務部於
    八十七年三月二十五日以法八七矯決字第○一○七○九號函
    准撤銷上揭假釋，並於八十七年二月九日入監執行殘刑四年
    二月二十三日及上開有期徒刑七月，於九十年一月十六日假
    釋並付保護管束，於九十一年九月四日保護管束期滿未經撤
    銷假釋，視為執行完畢，有臺灣高等法院被告前案紀錄表在
    卷可稽，其受徒刑之執行完畢，五年以內故意再犯本案有期
    徒刑以上如附表編號一所示之連續攜帶兇器竊盜罪，不論依
    九十四年二月二日修正公布、九十五年七月一日施行前之刑
    法第四十七條，或修正後之刑法第四十七條第一項之規定，
    均構成累犯，對被告而言並無有利或不利之情形，自不生新
    舊法比較之問題，應逕依現行刑法第四十七條第一項之規定
    ，論以累犯，並加重其刑，併遞加重之；其受徒刑之執行完
    畢，五年以內故意再犯本案有期徒刑以上如附表編號二所示
    之攜帶兇器竊盜未遂罪，為累犯，應依現行刑法第四十七條
    第一項規定加重其刑。但被告受徒刑之執行完畢，五年以內
    「過失再犯」本案有期徒刑以上如附表編號三所示之失火燒
    燬現有人所在之建築物罪部分，依現行刑法第四十七條第一
    項規定，不構成累犯，併此說明。被告於九十五年十一月二
    十二日已著手於竊盜犯罪行為之實行，而未至竊得財物之結
    果，為未遂犯，爰依法減輕其刑，並先加後減之。爰審酌被
    告係國中畢業之智識程度，正值壯年，肢體健全，不思勞動
    獲取報酬，所竊得之財物價值非鉅，惟其於行竊過程，因抽
    菸不慎引起火災，致燒燬三益公司廠房，造成其公司損失慘
    重，犯罪後尚知坦承犯行，惟未賠償被害人等一切情狀，分
    別量處如附表所示之刑，並定其應執行之刑。公訴人雖求處
    有期徒刑二年八月，惟斟酌被告之犯行程度，認主文所示之
    刑已屬適當。公訴人雖以被告有竊盜犯罪之習慣，此次引發
    火勢燒燬廠房，危害治安情形嚴重，聲請依竊盜犯贓物犯保
    安處分條例第三條第一項規定諭知被告於刑之執行前，令入
    勞動場所強制工作等語，惟本院依被告所竊財物價值及次數
    ，認量處如主文所示之刑，應足資懲儆，尚無宣告強制工作
    之必要，爰不另為強制工作之宣告，併此敘明。扣案白鐵管
    一支為被告所有，係供犯本案竊盜罪所用之物，業據被告於
    本院供承在卷（見本院卷第五○頁），併依刑法第三十八條
    第一項第二款之規定宣告沒收。至被告持以行竊所用之其餘
    物品，均業已燒燬滅失，故不予宣告沒收，附此敘明。
據上論斷，應依刑事訴訟法第二百七十三條之一第一項、第二百
九十九條第一項前段、第三百條，刑法第二條第一項前段、第五
十六條（修正前）、第三百二十條第一項、第三十三條第五款（
修正前）、第三百二十一條第一項第三款、第二項、第一百七十
三條第二項、第四十七條第一項、第二十五條第二項、第五十一
條第五款、第三十八條第一項第二款，刑法施行法第一條之一第
一項、第二項前段，判決如主文。
本案經檢察官陳志川到庭執行職務。
中　　華　　民　　國　九十六　年　  五  　月  二十八　日
                  刑事第三庭    法　官　鄭雅文
以上正本證明與原本無異。
如不服本判決，應於判決送達後十日內，向本院提出上訴狀。
中　　華　　民　　國　九十六　年　  五  　月  二十八　日
                              　書記官　鄭翔元
附錄論罪科刑法條：
刑法第三百二十條
意圖為自己或第三人不法之所有，而竊取他人之動產者，為竊盜
罪，處五年以下有期徒刑、拘役或五百元以下罰金。
意圖為自己或第三人不法之利益，而竊佔他人之不動產者，依前
項之規定處斷。
前二項之未遂犯罰之。
刑法第三百二十一條
犯竊盜罪而有左列情形之一者，處六月以上、五年以下有期徒刑
：
一、於夜間侵入住宅或有人居住之建築物、船艦或隱匿其內而犯
    之者。
二、毀越門扇、牆垣或其他安全設備而犯之者。
三、攜帶兇器而犯之者。
四、結夥三人以上而犯之者。
五、乘火災、水災或其他災害之際而犯之者。
六、在車站或埠頭而犯之者。
前項之未遂犯罰之。
刑法第一百七十三條
放火燒燬現供人使用之住宅或現有人所在之建築物、礦坑、火車
、電車或其他供水、陸、空公眾運輸之舟、車、航空機者，處無
期徒刑或七年以上有期徒刑。
失火燒燬前項之物者，處一年以下有期徒刑、拘役或五百元以下
罰金。
第一項之未遂犯罰之。
預備犯第一項之罪者，處一年以下有期徒刑、拘役或三百元以下
罰金。
附表：
┌──┬────────────┬────────────┬─────────────┐
│編號│犯     罪     時     間 │罪                    名│宣          告          刑│
├──┼────────────┼────────────┼─────────────┤
│一  │九十五年農曆春節期間及同│連續攜帶兇器竊盜，累犯  │有期徒刑七月，扣案之白鐵管│
│    │年五、六月間某日        │                        │一支沒收。                │
├──┼────────────┼────────────┼─────────────┤
│二  │九十五年十一月二十二日  │攜帶兇器竊盜未遂，累犯  │有期徒刑七月，扣案之白鐵管│
│    │                        │                        │一支沒收。                │
├──┼────────────┼────────────┼─────────────┤
│三  │九十五年十一月二十二日  │失火燒燬現有人所在之建築│有期徒刑七月。            │
│    │                        │物                      │                          │
└──┴────────────┴────────────┴─────────────┘
